臺灣臺中地方法院刑事判決　　　　　　　　　　　　　九十一年度易字第二三四號
　　公　訴　人　臺灣臺中地方法院檢察署檢察官
　　被　　　告　乙○○
右列被告因傷害案件，經檢察官提起公訴（九十年度偵字第一九三八七號），本院判
決如左：
    主  文
乙○○傷害人之身體，處有期徒刑月，如易科罰金，以佰元折算壹日。
    事  實
一、乙○○係羅玉美之夫，而丙○○與羅玉美係姊妹，丁○○為丙○○、羅玉美之母
    ，民國九十年九月十三日十八時許，在台中市○○市○○路中坑巷五號住處，羅
    玉美因細故與其母丁○○發生爭吵、拉扯，丙○○聽見母親丁○○呼喊「救命」
    ，欲行前往勸架，適乙○○下班返家，見狀即將丙○○攔阻於廚房門外，雙方發
    生拉扯爭執，乙○○為達不讓丙○○進入之目的，乃基於普通傷害他人身體之犯
    意，以手推丙○○之肩膀，並以腳踢丙○○之右腳，致使丙○○向後跌坐在地，
    因而受有右脛骨骨折、左肘擦傷之傷害。
二、案經告訴人丙○○訴由台中縣警察局豐原分局報告臺灣臺中地方法院檢察署檢察
    官偵查起訴。
    理  由
一、被告乙○○矢口否認有何傷害犯行，辯稱：當時伊係擔心告訴人丙○○會傷害其
    妻羅玉美，乃以雙手及身體將告訴人丙○○攔阻於廚房門外，雙方發生爭執，告
    訴人丙○○向伊推擠，伊乃以雙手方阻擋，告訴人丙○○因伊阻擋之反擊力量，
    加上地面不平坦，以致跌倒在地，伊並無腳踢或手推之動作云云。經查：告訴人
    丙○○於警詢及偵查中指述：「於九十年九月十三日十八時十分許，我在豐原市
    ○○路中坑巷五號自宅，聽到我母親叫『救命』，於是我前往觀看，當時看見我
    妹妹羅玉美與我母親丁○○在爭吵、拉扯，我便上前勸離，我妹妹羅玉美同居人
    乙○○見狀，便用腳踢向我右腳，致我身體後仰倒地。」（偵查卷第五頁反面）
    、「我當天下午聽到我媽媽在喊救人，我下去看，看到我妹妹羅玉美跟我媽媽在
    廚房內拉扯，我要進去，乙○○就站在廚房門口用他的雙手推我的肩膀，將我往
    外推，還用他的腳踢我的右腳，讓我跌倒。」（偵查卷第二十二頁正面）等語，
    證人丁○○則於警詢及偵查中證述：「當時我於九十年九月十三日十八時許，與
    我女兒羅玉美因事發生爭吵、拉扯，後來羅玉美動手打我，於是我叫救命，當時
    我二女兒丙○○聽當我叫救命，到場後，我四女兒羅玉美之同居人乙○○，用腳
    踢向丙○○，致丙○○後仰倒地。」（偵查卷第九頁反面）、「當時我跟羅玉美
    在廚房爭執，我在喊救人，丙○○要進來，乙○○就在廚房門口，用他的左手打
    丙○○的肩膀，還用他的右腳踢丙○○的右腳膝蓋，讓丙○○往後仰，跌倒。」
    （偵查卷第二十三頁正面）等語，告訴人丙○○指訴內容與證人丁○○所述情節
    ，互核均屬相符，且告訴人丙○○於案發當天前往就診之結果，確實受有右脛骨
    骨折、左肘擦傷等傷害，此有行政院衛生署豐原醫院診斷證明書一份在卷可稽；
    又證人甲○○於警詢、偵查及本院審理中證稱：「於九十年九月十三日十八時許
    ，在豐原市○○路中坑巷五號內（自宅），我看見羅玉美與丁○○二人發生爭吵
    ，後來丙○○到場，欲進入廚房（發生地點）內，乙○○將她擋在門外，後將她
    推開，丙○○因地面不平而跌倒。」（偵查卷第十頁）、「當時我人就在廚房門
    口，我看到乙○○擋在門口，用二手手掌小小力的推丙○○肩膀，把她往後推，
    丙○○往後坐下去，起來就說她的腳在痛。」（偵查卷第十九頁正面）、「當天
    我有在場，我小阿姨羅玉美與我外婆丁○○在吵架，而被告乙○○下班從外面回
    來，因我二阿姨丙○○聽到爭吵也過來，她想要進入，被告乙○○加以阻攔，不
    讓她進入，雙方推扯時，我二阿姨丙○○就往後跌倒了，她係屁股跌坐在地板上
    ，她起身後，就說她的膝蓋痛，我有看到他們在推扯，乙○○沒有踢她，當時我
    人在廚房外面，可以看到他們二人。」（本院九十一年三月十三日審判筆錄）等
    語，核與被告乙○○於警詢中供稱：「於九十年九月十三日十八時許，因同居人
    羅玉美與其母丁○○發生爭吵、拉扯，我因害怕丙○○到場後傷害羅玉美，致我
    將丙○○擋在門外，並將丙○○推開，他因地面不平而跌倒，至她左手肘擦傷。
    」（偵查卷第七頁反面）等語相符，則被告乙○○確有手推告訴人丙○○致使跌
    倒之行為，至於證人甲○○雖證稱被告乙○○並無腳踢告訴人丙○○之行為，然
    告訴人丙○○若無遭受被告乙○○腳踢，當無可能憑空跌坐在地，而有膝蓋疼痛
    ，導致右脛骨骨折之情形，況且，證人甲○○係位於廚房外，而被告乙○○則將
    告訴人丙○○攔阻於廚房門外，依據常情推斷，證人甲○○之視線當有可能遭告
    訴人丙○○阻擋而未能眼見被告乙○○腳踢之行為，而證人丁○○係在場之人，
    對於現場之情形當有更深刻之瞭解，其證言應較為可採；是以，被告乙○○對於
    告訴人丙○○為手推及腳踢之行為，致使告訴人丙○○因而受有右脛骨骨折、左
    肘擦傷之傷害，應堪認定。至於證人羅玉美係被告乙○○之妻，關係密切，自難
    期為公正無私之證言，則其於偵訊中證稱：「當時乙○○擋在門口，丙○○要將
    乙○○推開，因為地面傳斜斜的，她才自己跌倒的，乙○○的手掌沒有推丙○○
    。」（偵查卷第二十頁正面）等語，既與證人丁○○、甲○○及告訴人丙○○所
    述情節不相符合，自難採信為有利於被告乙○○之證詞。從而，被告乙○○所辯
    ，顯係事後卸責之詞，要難採信。本件事證已臻明確，被告乙○○犯行，洵堪認
    定。
二、核被告乙○○所為，係犯刑法第二百七十七條第一項之傷害罪。爰審酌被告乙○○見妻子與岳母發生爭執，不思設法勸架講和，竟私心護衛妻子，而出手攔阻到
    場勸架之告訴人丙○○，且犯罪後猶飾詞狡辯，未見悔悟，惟其犯罪動機雖屬可
    議，然尚非重大危害，且被告乙○○之傷害手段，並非嚴重，對於告訴人丙○○
    造成之傷害，尚屬輕微等一切情狀，量處如主文所示之刑，並諭知易科罰金之折
    算標準。
據上論斷，應依刑事訴訟法第二百九十九條第一項前段，刑法第二百七十七條第一項
、第四十一條第一項前段，罰金罰鍰提高標準條例第一條前段、第二條，判決如主文
。
中      華      民      國      九十一      年    三    月    二十七    日
                                臺灣臺中地方法院刑事第六庭
                                        法  官  巫淑芳
右正本證明與原本無異。
如不服本判決，應於送達後十日內向本院提出上訴狀 （須附繕本） ，上訴於台灣高等
法院台中分院。
                                        書記官
中      華      民      國      九十一      年    三    月    二十七    日
附錄論罪科刑法條：
刑法第二百七十七條：
傷害人之身體或健康者，處三年以下有期徒刑、拘役或一千元以下罰金。
犯前項之罪因而致人於死者，處無期徒或七年以上有期徒刑，致重傷者，處三年以上
十年以下有期徒刑。
